nb: Forseteposisjon: Fører og passasjer (par/sett); Førerside (venstre); Foran i midten; Passasjerside (høyre); Annet
zh-CN: 前排座椅位置: 驾驶员和乘客（对/套）; 驾驶员侧（左侧）; 前排中间; 乘客侧（右侧）; 其他
lt-LT: Priekinės sėdynės pozicija: Vairuotojo ir keleivio (pora / komplektas); Vairuotojo pusė (kairė); Priekis, vidurys; Keleivio pusė (dešinė); Kita
hr-HR: Položaj prednjeg sjedala: Vozač i suvozač (par/komplet); Strana vozača (lijeva); Prednja sredina; Strana suvozača (desna); Ostalo
fr: Position du siège avant: Conducteur et passager (paire/ensemble); Côté conducteur (gauche); Avant centre; Côté passager (droit); Autre
ko: 앞좌석 위치: 운전석 및 조수석(페어/세트); 운전석측(좌); 전면 중앙; 조수석측(우); 기타
es: Posición del asiento delantero: Conductor y pasajero (par/juego); Lado del conductor (izquierdo); Centro delantero; Lado del pasajero (derecho); Otro
fi: Etuistuimen asento: Kuljettaja ja matkustaja (pari/sarja); Kuljettajan puoli (vasen); Edessä keskellä; Matkustajan puoli (oikea); Muu
en: Front seat position: Driver and passenger (pair/set); Driver side (left); Front center; Passenger side (right); Other
vi: Vị trí ghế trước: Người lái và hành khách (cặp/bộ); Bên người lái (trái); Giữa trước; Bên hành khách (phải); Khác
sl-SI: Položaj sprednjega sedeža: Voznik in sopotnik (par/komplet); Voznikova stran (levo); Spredaj na sredini; Sopotnikova stran (desno); Drugo
cs: Typ předního sedadla: Řidič a spolujezdec (sada); Strana řidiče (levá); Vpředu uprostřed; Strana spolujezdce (pravá); Ostatní
bg-BG: Положение на предната седалка: Шофьорска и пасажерска (комплект); От страната на шофьора (лява); Предна централна; От страната на пасажера (дясна); Друго
hu: Első ülés pozíciója: Vezető és utas (pár/készlet); Vezetőoldal (bal); Középső (elöl); Utasoldal (jobb); Egyéb
el: Θέση μπροστινού καθίσματος: Οδηγός και συνοδηγός (ζεύγος/σετ); Πλευρά οδηγού (αριστερά); Εμπρός κέντρο; Πλευρά συνοδηγού (δεξιά); Άλλο
pt-BR: Posição do assento dianteiro: Motorista e passageiro (par/conjunto); Lado do motorista (esquerdo); Centro dianteiro; Lado do passageiro (direito); Outro
nl: Voorstoel positie: Bestuurder en passagier (paar/set); Bestuurderskant (links); Middenvoor; Passagierskant (rechts); Anders
da: Forsædeposition: Fører og passager (par/sæt); Førerside (venstre); Midten foran; Passagerside (højre); Andet
pl: Pozycja na przednim siedzeniu: Kierowca i pasażer (para/zestaw); Strona kierowcy (lewa); Środek z przodu; Strona pasażera (prawa); Inna
sv: Framsätets position: Förare och passagerare (par/set); Förarsida (vänster); Mitt fram; Passagerarsida (höger); Övrigt
ro-RO: Poziția scaunului din față: Șofer și pasager (pereche/set); Partea șoferului (stânga); Față centru; Partea pasagerului (dreapta); Altele
tr: Ön koltuk konumu: Sürücü ve yolcu (çift/set); Sürücü tarafı (sol); Ön orta; Yolcu tarafı (sağ); Diğer
ja: 前席の位置: 運転席および助手席 (ペア/セット); 運転席側 (左); フロントセンター; 助手席側 (右); その他
sk-SK: Poloha predného sedadla: Vodič a spolujazdec (pár/súprava); Strana vodiča (ľavá); Vpredu v strede; Strana spolujazdca (pravá); Iné
it: Posizione del sedile anteriore: Guidatore e passeggero (coppia/set); Lato guidatore (sinistra); Anteriore centrale; Lato passeggero (destra); Altro
th: ตำแหน่งที่นั่งด้านหน้า: คนขับและผู้โดยสาร (คู่/ชุด); ฝั่งคนขับ (ซ้าย); ตรงกลางด้านหน้า; ฝั่งผู้โดยสาร (ขวา); อื่นๆ
zh-TW: 前座位置: 駕駛座和副駕駛座 (成對/套組); 駕駛座 (左側); 前排中央; 副駕駛座 (右側); 其他
de: Position des Vordersitzes: Fahrer und Beifahrer (Paar/Set); Fahrerseite (links); Vorne Mitte; Beifahrerseite (rechts); Sonstige
ru: Положение переднего сиденья: Водительское и пассажирское (пара/комплект); Сторона водителя (левая); Спереди по центру; Сторона пассажира (правая); Другое
pt-PT: posição do banco dianteiro: Condutor e passageiro (par/conjunto); Lado do condutor (esquerdo); Centro dianteiro; Lado do passageiro (direito); Outro